# 矿山企业的会计处理-陈老师看进来

提问人：kinkiandw 时间：2011-11-22 21:37:40
我公司从政府处取得矿山 20 年的开采权，并且承包给一家开采公司，前期由于我们自己的工厂还没有造好，我们和承包商达成协议：不支付给承包商开采费用，但是承包商可以把开采出来的矿石（主要是大理石）卖出去，并且每卖出去一吨，返还给我们5-25元。资源税由承包商去缴。 请问这种情况下怎么做会计处理，矿石所有权是属于我公司的。

回答人：chenyiwei
该矿目前处于建设阶段还是正常开采阶段？该承包商的职责主要是什么，你公司对其负有何种程度的管理责任？如果在你公司的加工厂建好后，和该承包商之间应如何结算，目前的结算方式与正常的结算方式之间存在何种差异？ 个人理解，如果是在正常开采阶段的此类安排（假设是目前阶段特有的特殊安排），可以理解为本公司把承包商所开采的矿石对应的采矿权“出租”给承包商，承包商按吨返还的款项类似于租金收入，对应的采矿权摊销类似于租赁资产折旧。

回答人：chenyiwei
回复 kinkiandw 的帖子
我理解，税务上可能要作为将你公司所有的矿石先销售给该承包商，再由该承包商对外销售处理。但如果相关协议约定承包商以你公司名义对外销售矿石的，则应当没有这个问题。
另外，会计和税务是两个独立体系，税务处理不能影响会计处理。